臺灣雲林地方法院刑事判決　　　　　　　 99年度易字第784號
公　訴　人　臺灣雲林地方法院檢察署檢察官
被　　　告　林挺吉
被　　　告　蕭文凱
上列被告因竊盜案件，經檢察官提起公訴（99年度偵字第4636號
），本院於準備程序進行中，因被告等就被訴事實為有罪之陳述
，經告知簡式審判程序意旨，並聽取公訴人及被告之意見後，本
院改依簡式審判程序審理，判決如下：
    主  文
林挺吉共同犯刑法第三百二十一條第一項第三款之竊盜罪，累犯
，處有期徒刑柒月；又犯刑法第三百二十條第一項之竊盜罪，累
犯，處有期徒刑伍月。應執行有期徒刑拾月。
蕭文凱共同犯刑法第三百二十一條第一項第三款之竊盜罪，處有
期徒刑陸月，如易科罰金以新臺幣壹仟元折算壹日。
    事  實
一、林挺吉因施用毒品案件經臺灣彰化地方法院，以96年度訴
    字第251 號判處有期徒刑1 年、96年度訴字第1594號判處
    有期徒刑1 年、96年度易字第1623號判處有期徒刑6 月，
    上述、案件合併定應執行有期徒刑1 年4 月確定，並與
    上述案件接續執行，其經入監執行，於98年7 月1 日縮短
    刑期假釋出監，迄至98年9 月27日假釋期滿未經撤銷，以已
    執行論。猶不知悔改，(一)竟與蕭文凱基於意圖為自己不法所
    有之犯意聯絡，於99年4 月12日凌晨某時，由其駕駛車牌號
    碼6J-0983 號自用小客車，搭載蕭文凱，前往吳金志所經營
    ，位於雲林縣口湖鄉○○村○○路118 號雞舍，再由林挺吉
    把風，蕭文凱則持其所有原置於車內，客觀上足對人身安全
    產生危害之剪刀，剪斷該處電線共竊取220 米之電線，得手
    後同將電線搬至上開車輛後駛離。(二)林挺吉另於同年5 月16
    日凌晨4 時許，意圖為自己不法之所有，無故侵入位在雲林
    縣水林鄉○○路6 號燦林國小校長辦公室（無故侵入建築物
    罪嫌部分未據告訴）內，徒手竊取筆記型電腦1 台。
二、案經雲林縣警察局北港分局報告臺灣雲林地方法院檢察署檢
    察官偵查起訴。
    理  由
一、按除簡式審判程序、簡易程序及第376 條第1 款、第2 款所
    列之罪之案件外，第一審應行合議審判，刑事訴訟法第284
    條之1 定有明文。本件被告林挺吉、蕭文凱所犯加重竊盜等
    罪，屬刑事訴訟法第376 條第2 款所列之罪之案件，依同法
    第284 條之1 規定，第一審自毋庸行合議審判，合先敘明。
二、次按被告林挺吉、蕭文凱所犯係死刑、無期徒刑、最輕本刑
    為3 年以上有期徒刑以外之罪，其於準備程序就被訴事實為
    有罪之陳述，經法官告知簡式審判程序之旨，並聽取其與公
    訴人之意見後，本院認無不得或不宜改依簡式審判程序進行
    之情事，依刑事訴訟法第273 條之1 第1 項、第284 條之1
    規定，裁定由進行簡式審判程序，並依同法第310 條之2 規
    定準用同法第454 條之規定，製作略式判決書。
三、認定犯罪事實所憑之證據及理由：
    上開犯罪事實，業據被告蕭文凱、林挺吉於本院審理中坦承
    不諱（本院卷第49、50、52頁），復有下列證據資料可資佐
    證：
  (一)事實欄一(一)之部分：
    1.被告蕭文凱之筆錄：
      (1)被告蕭文凱於99年5 月29日之警詢筆錄（警卷第1 頁至
        第4 頁）。
      (2)被告蕭文凱於99年9 月1 日之警詢筆錄（警卷第5 頁至
        第7 頁）。
      (3)被告蕭文凱於99年10月27日之偵訊筆錄（偵卷第44頁至
        第47頁）。
    2.被告林挺吉之筆錄：
      (1)被告林挺吉於99年6 月2 日之警詢筆錄（警卷第9 頁至
        第12頁）。
      (2)被告林挺吉於99年11月26日之偵訊筆錄（偵卷第80頁至
        第81頁）。
    3.被害人即證人吳金志之筆錄：
      (1)被害人吳金志於99年4 月19日之警詢筆錄（偵卷第98頁
        至第99頁）。
    4.失竊地點照片4  張（警卷第18、19頁）。
    5.車號6J-0983 號查詢汽車車籍表（偵卷第95頁）。
    6.被告蕭文凱復於本院供稱：「警、偵訊筆錄有照其陳述內
      容記載，伊剪電纜線很重，需要幫手，伊不會開車，需要
      較大型之車子幫忙搬運」（本院卷第49頁、53頁）等語明
      確，可徵本件竊取電纜線，應有共犯，被告蕭文凱所供林
      挺吉共犯本案，應屬可信。
  (二)事實欄一(二)之部分：
    1.被告蕭文凱之筆錄：
      (1)被告蕭文凱於99年5 月29日之警詢筆錄（警卷第1 頁至
        第4 頁）。
      (2)被告蕭文凱於99年9 月1 日之警詢筆錄（警卷第5 頁至
        第7 頁）。
      (3)被告蕭文凱於99年10月27日之偵訊筆錄（偵卷第44頁至
        第47頁）。
    2.被告林挺吉之筆錄：
      (1)被告林挺吉於99年6 月2 日之警詢筆錄（警卷第9 頁至
        第12頁）。
      (2)被告林挺吉於99年11月26日之偵訊筆錄（偵卷第80頁至
        第81頁）。
    4.被害人即證人吳照智於99年5 月17日之警詢筆錄（警卷第
      16頁至第17頁）。
    5.錄影翻拍照片6 張（警卷第20頁至第22頁）。
    6.燦林國小財產增減表、監視器錄影場示意圖、照片4 張（
      偵卷第56頁至第58頁）。
    綜上足認被告林挺吉、蕭文凱之自白與事實相符，可以採信
    ，本案事證明確，被告等犯行洵堪認定，應依法論科。
三、論罪科刑之理由：
  (一)按行為後法律有變更者，適用行為時之法律，但行為後之法
    律有利於行為人者，適用最有利於行為人之法律，刑法第2
    條第1 項定有明文。查被告蕭文凱、林挺吉行為後，刑法第
    321 條業於100 年1 月26日修正公布，該條文原只得宣告有
    期徒刑，修正後除有期徒刑外，復得併科新臺幣十萬元以下
    罰金，經比較新舊法，修正後之刑法第321 條規定並非較有
    利於被告，本件自應適用修正前刑法321 條之規定。而刑法
    第321 條第1 項第3 款之攜帶兇器竊盜罪，所稱「兇器」，
    其種類並無限制，凡客觀上足對人之生命、身體、安全構成
    威脅，具有危險性之兇器均屬之，且祇須行竊時攜帶此種具
    有危險性之兇器為已足，並不以攜帶之初有行兇之意圖為必
    要（最高法院79年臺上字第5253號判例要旨參照）。查被告
    林挺吉、蕭文凱為事實欄一(一)竊盜犯行時所使用之剪刀，經
    被告蕭文凱當庭供稱：係鐵製材質，長28公分（本院卷第53
    頁反面），該剪刀既可用以剪斷電纜線，客觀上足對人之生
    命、身體、安全造成危險，顯為可供兇器使用之物。被告林
    挺吉、蕭文凱竟持以行竊電線，核係犯刑法第321 條第1 項
    第3 款之攜帶兇器竊盜既遂罪。被告林挺吉就事實欄一(二)犯
    行，係犯刑法第320 條第1 項之普通竊盜罪。被告林挺吉、
    蕭文凱，就事實欄一(一)竊盜犯行，有犯意之聯絡，行為之分
    擔，為共同正犯。
  (二)被告林挺吉有前述事實欄所記載之前科紀錄，此觀卷附臺灣
    高等法院被告前案紀錄表可明，其於有期徒刑執行完畢後5
    年內故意再犯本案2 件有期徒刑以上之罪，均為累犯，各應
    依刑法第47條第1 項之規定加重其刑。
  (三)爰審酌被告林挺吉素行不佳、被告蕭文凱素行尚可，彼等肢
    體皆健全，有工作能力，竟竊取他人財物，無視法紀，尊重
    他人財產權觀念薄弱，亦影響社會治安，惟念其等犯後坦承
    犯行，然尚未與被害人等之達成和解等一切情狀，各量處如
    主文所示之刑，並就被告林挺吉定其應執行之刑；就被告蕭
    文凱諭知易科罰金之折算標準。
  (四)查被告林挺吉、蕭文凱為事實欄一(一)竊盜犯行時所使用之剪
    刀，據被告蕭文凱之供述為共同被告林挺吉所有，惟其供稱
    業已不見（本院卷第53頁反面），顯然已滅失，為免將來執
    行上產生困擾，爰不為沒收之宣告。
四、據上論斷，應依刑事訴訟法第299 條第1 項前段、第273 條
    之1 第1 項，刑法第1 項前段、修正前刑法第321 條第1 項
    第3 款、第320 條第1 項、第28條、第47條第1 項、第41條
    第1 項前段，刑法施行法第1 條之1 第1 項、第2 項前段，
    判決如主文。
中    華    民    國  100     年    1     月    31    日
                  刑事第二庭    法  官  陳定國
以上正本證明與原本無異。
如不服本判決應於收受判決後10日內向本院提出上訴書狀，並應
敘述具體理由；其未敘述上訴理由者，應於上訴期間屆滿後20日
內向本院補提理由書（均須按他造當事人之人數附繕本）。「切
勿逕送上級法院」。
                                書記官  魏輝碩
中    華    民    國  100     年    1     月    31    日
附錄本案論罪科刑法條全文：
中華民國刑法第320條第1項：
意圖為自己或第三人不法之所有，而竊取他人之動產者，為竊盜
罪，處5  年以下有期徒刑、拘役或 5 百元以下罰金。